臺灣雲林地方法院民事裁定
111年度六簡聲字第14號
聲  請  人  饒芳綺  



相  對  人  陳林翠麗
            姜銘權  
            姜銘樹  
            姜銘利  
            姜碧蓮  
            姜碧芬  
            姜芬蘭  
            林陳美子
            林永祥  
            林祺惠  

            林秋燕  
            林惠珍  
            林慧芳  
上列當事人間聲請確定訴訟費用額事件，本院裁定如下：
    主    文
本件相對人應給付聲請人之訴訟費用額確定如附表二所示，及各
自本裁定送達相對人之翌日起至清償日止，按年息百分之五計算
之利息。
    理    由
一、按法院未於訴訟費用之裁判確定其費用額者，第一審受訴法
    院於該裁判有執行力後，應依聲請以裁定確定之。依第一項
    確定之訴訟費用額，應於裁定送達之翌日起，加給按法定利
    率計算之利息，民事訴訟法第91條第1 項、第3 項定有明文
    ；次按應負利息之債務，其利率未經約定，亦無法律可據者
    ，週年利率為百分之五，民法第203 條定有明文；再按所謂
    訴訟費用，包括裁判費、民事訴訟法第77條之23至第77條之
    25所定之費用，即訴訟文書之影印費、攝影費、抄錄費、翻
    譯費、證人及鑑定人日旅費，及其他進行訴訟之必要費用，
    其餘費用即非訴訟費用；末按同法第77條之23第4 項復規定
    郵電送達費及法官、書記官、執達員、通譯於法院外為訴訟
    行為之食、宿、舟、車費，不另徵收。
二、經查，兩造間因代位分割共有物案件，前於民國（下同）11
    1年1月11日經本院斗六簡易庭以110年度六簡字第235號判決
    確定在案。該案判決「訴訟費用由兩造按附表二所示比例負
    擔」等情，經本院依職權調閱上開卷宗核閱無訛。復查，原
    告即聲請人主張其支出第一審訴訟費用合計為新臺幣（下同
    ）4,685元，其計算式如附表一等情，已據提出第一審裁判
    費繳款收據、戶政規費收據在等卷可稽，堪信屬實。因此，
    相對人應賠償聲請人之訴訟費用額，即確定為如附表二所示
    ，並應各於本裁定送達相對人之翌日起至清償日止，加計按
    法定利率即週年利率5%計算之利息。
三、依民事訴訟法第91條第1 項、第3 項裁定如主文。
中　　華　　民　　國　　111 　年　　7 　　月　　14　　日
                  斗六簡易庭
                                  法  官　陳定國
以上為正本係照原本作成。
如不服本裁定，應於送達後十日內，向本院提出抗告狀並表明抗
告理由，如於本裁定宣示後送達前提起抗告者，應於裁定送達後
十日內補提抗告理由書（須附繕本），並繳納抗告費新臺幣壹仟
元。
中　　華　　民　　國　　111 　年　　7 　　月　　14　　日
　　　　　　　　　　　　　　　　　書記官  黃鷹平


附表一
      計    算     書
項        目            金  額（新台幣）        備  註
第一審裁判費　　　　    4,520元
戶政規費              　　165元
合        計　　　      4,685元


附表二
編號 姓名 負擔比例 應給付聲請人之金額（新台幣） １ 饒芳綺 4分之1 聲請人自行負擔   1,172元 ２ 陳林翠麗 4分之1   1,172元 ３ 姜銘權 24分之1   196元 ４ 姜銘樹 24分之1   195元 ５ 姜銘利 24分之1   195元 ６ 姜碧蓮 24分之1   195元 ７ 姜碧芬 24分之1   195元 ８ 姜芬蘭 24分之1   195元 ９ 林陳美子 24分之1   195元  林永祥 24分之1   195元  林祺惠 24分之1   195元  林秋燕 24分之1   195元  林惠珍 24分之1   195元   林慧芳 24分之1   195元